【裁判字號】    90,易,1292
【裁判日期】    900724
【裁判案由】    公共危險等
【裁判全文】
臺灣臺南地方法院刑事判決                          九十年度易字第一二九二號
    公  訴  人  臺灣台南地方法院檢察署檢察官
    被      告  甲○○
右列被告因公共危險等案件，經檢察官聲請簡易判決處刑（九十年度營偵字第二四三
號），本院新營簡易庭移由本院刑事庭依通常程序審判，本院判決如左：
    主  文
甲○○服用酒類，不能安全駕駛動力交通工具而駕駛，處有期徒刑參月，如易科罰金
以參佰元折算壹日；又於公務員依法執行職務時，當場侮辱，處有期徒刑參月，如易
科罰金以參佰元折算壹日。應執行有期徒刑伍月，如易科罰金以參佰元折算壹日。
    事  實
一、甲○○於民國九十年一月二十日晚間九時許，飲用酒類後，明知所飲酒量已達不
    能安全駕駛動力交通工具之狀態，仍自位於柳營鄉東昇村二十四鄰四五二之三十
    二號之住處，駕駛車號ＴＦ—０三二八號之自小貨車外出閒逛。該車行經柳營鄉
    ○○街四十五號前時，因不勝酒力車輛失控蛇行，致與對向由吳慶墩所駕駛、車
    號九Ｈ—八八七九號之自小客車險些擦撞，雙方因而下車發生衝突（二人互控傷
    害毀損部分，業經撤回告訴）。經與吳慶墩同車之陳鳳英報警處理後，經警測得
    甲○○呼氣時酒精濃度高達０‧九九毫克╱公升。甲○○為警逮捕並帶返台南縣
    警察局新營分局柳營分駐所詢問時，因不滿分駐所所長乙○○在分駐所內欲為其
    戴上手銬，而對依法執行公務之乙○○以「幹你娘！作什小所長！：：我花幾十
    萬元將你弄走」等語，當場加以侮辱。
二、案經台南縣警察局新營分局報告臺灣臺南地方法院檢察署檢察官聲請以簡易判決
    處刑，經本院新營簡易庭簽移本院刑事庭依適用通常程序審判。
    理  由
一、右揭事實，業據被告甲○○於警訊、偵查及本院審理時供承不諱，核與證人吳慶
    墩、陳鳳英於警訊中指陳：因被告於路中蛇行，致雙方險些發生擦撞並下車衝突
    等情相符；證人即台南縣警察局柳營分駐所所長乙○○，亦於偵查及審理中到庭
    證稱：被告確有在柳營分駐所內，於其執行職務之際，對其當場以前揭言辭辱罵
    等語；此外，並有被告呼氣時酒精濃度高達０‧九九毫克╱公升之酒精濃度測試
    單、被告於查獲、測試或訊問過程有「語無倫次、意識模糊、多話、大笑」等情
    事之測試觀察紀錄表各一紙在卷足憑。本件事證明確，被告犯行堪以認定。
二、被告服用酒類，不能安全駕駛動力交通工具而駕駛，核其所為，係犯刑法第一百
    八十五條之三之罪，又於公務員依法執行職務時，當場侮辱，所為另犯同法第一
    百四十條第一項前段之妨害公務罪。被告所犯上開二罪，犯意各別，行為不同，
    應分論併罰。被告雖另以：伊當時於柳營分駐所內，係因酒醉達於心神喪失或精
    神耗弱之狀態，致有對乙○○所長出言不遜之情事云云置辯。惟查，刑法上所謂
    之心神喪失，係指行為人行為時之精神，對於外界事務全然缺乏知覺理會及判斷
    作用，而無自由決定意思之能力，如此項能力並非完全喪失，僅較普通人之平均
    程度顯然減退者，則為精神耗弱，固有最高法院二十六年渝上字第二三七號及四
    十八年台上字第一四八六號判例見解可資參照。惟依刑法上之「原因自由行為理
    論」，行為人因故意或過失自陷於無自由決定意思能力之狀態，尚不能對於嗣後
    之刑事不法行為主張免責，此觀刑法第一百八十五條之三刑罰規定之設，亦足推
    知上述立法意旨。是被告尚不能執其酒醉之事實，主張其已達於心神喪失或精神
    耗弱之狀態，而希冀免除或減輕妨害公務部分之刑責，其所辯並不足採。爰審酌
    被告並無固定工作、於八十五年間曾因傷害案件經本院判處拘役三十日，素行非
    佳，有臺灣高等法院被告全國前案紀錄表在卷可查、其於本件因飲酒後駕車蛇行
    ，危及他人之生命、身體、財產安全，犯後已坦承犯行，並取得被害人吳慶墩、
    乙○○原諒等一切情狀，就其所犯二罪，分別量處如主文所示之刑，並定其應執
    行之刑及易科罰金之折算標準，以資懲儆。
據上論斷，應依刑事訴訟法第四百五十二條、第二百九十九條第一項前段、刑法第一
百八十五條之三、第一百四十條第一項前段、第四十一條第一項前段、第五十一條第
五款、罰金罰鍰提高標準條例第一條前段、第二條，判決如主文。
中      華      民      國      九十      年      七      月  二十四    日
                                  臺灣臺南地方法院刑事第五庭
                                          法  官
右正本證明與原本無異。
如不服本判決，應於判決送達後十日內，向本院提出上訴狀。
                                          書記官
中      華      民      國      九十      年      七      月  二十四    日
附錄本判決論罪科刑法條全文：
刑法第一百八十五條之三
  服用毒品、麻醉藥品、酒類、或其他相類之物，不能安全駕駛動力交通工具而駕駛
  者，處一年以下有期徒刑、拘役或三萬元以下罰金。
刑法第一百四十條第一項
  於公務員依法執行職務時，當場侮辱，或對於其依法執行之職務公然侮辱者，處六
  月以下有期徒刑、拘役或一百元以下罰金。


司法院資訊處製作；財團法人民間司法改革基金會備份。
